臺灣桃園地方法院刑事判決　　　　　　　94年度訴字第2261號
公　訴　人　台灣桃園地方法院檢察署檢察官
被　　　告　甲○○
　　　　　　　　　　（現在臺灣桃園監獄另案執行中）
指定辯護人　本院公設辯護人　杜逸新
上列被告因違反毒品危害防制條例案件，經檢察官提起公訴（94
年度毒偵字第5437號），嗣經本院訊問被告後，被告自白犯罪，
檢察官聲請協商判決，經本院合議庭裁定由受命法官改依簡式審
判程序後為協商判決，本院判決如下：
    主  文
甲○○施用第一級毒品，累犯，處有期徒刑玖月，扣案之第一級
毒品海洛因壹包（淨重0.64公克）沒收銷燬之。又施用第二級毒
品，累犯，處有期徒刑伍月。應執行有期徒刑壹年，扣案之第一
級毒品海洛因壹包（淨重0.64公克）沒收銷燬之。
    事實及理由
一、犯罪事實：
（一）甲○○於民國89年間，因施用毒品案件，經觀察、勒戒後
      ，認有繼續施用之傾向，經法院裁定令入戒治處所施以強
      制戒治，於90年3 月16日戒治期滿執行完畢，由臺灣桃園
      地方法院檢察署檢察官以90年度戒偵字第362 號為不起訴
      處分。於92年間，甲○○再因施用第一級、第二級毒品案
      件，先後經提起公訴，經本院分別於93年7 月22日以93
      年度訴字第259 號、於93年7 月16日93年度桃簡字第727
      號判處有期徒刑6 月、3 月確定，二者接續執行，於94年
      6 月22日執行完畢（構成累犯）；於93年間又因犯連續搶
      奪案件（犯罪時間自93年4 月間至93年9 月間），經本院
      以93年訴字第1347號判處有期徒刑2 年，經上訴臺灣高等
      法院嗣撤回而於94年5 月9 日確定（連續搶奪犯行，有部
      分係於上開毒品案件判決確定之後，不符合數罪併罰定應
      執行之要件）；嗣又因連續施用第一級毒品、第二級毒品
      案件，經提起公訴，本院於94年7 月15日以93年度訴字第
      1982號分別判處有期徒刑8 月、4 月，應執行有期徒刑10
      月確定（現正執行中）。
（二）詎未戒除毒癮，復基於施用第一級毒品之犯意，於強制戒
      治執行完畢釋放後5 年內，即94年9 月23日上午10時許，
      在桃園縣中壢市○○○街159 號住處，非法施用第一級毒
      品海洛因1 次；另基於施用第二級毒品之犯意，於94年9
      月23日晚上8 時30分許為警採集尿液回溯96小時內之某時
      ，在前揭住處，非法施用第二級毒品甲基安非他命1 次，
      嗣於94年9 月23日晚上6 時30分許，為警在桃園縣八德市
      ○○路550 號前查獲，並扣得被告所有供其施用之第一級
      毒品海洛因1 包（淨重0.64公克）。
二、證據名稱：
（一）被告於本院審理中之自白。
（二）卷附桃園縣政府警察局八德分局被採尿人姓名編號對照表
      1 紙、臺灣尖端先進生技醫藥股份有限公司濫用藥物檢驗
      報告1 紙。
（三）扣得第一級毒品海洛因1 包（淨重0.64公克），及法務部
      調查局鑑定通知書1 紙、行院衛生署管制藥品管理局檢驗
      成績書2 紙。
（四）刑案資料查註紀錄表、臺灣高等法院被告前案紀錄表各1
      份。
三、本件被告已認罪，經檢察官與被告於準備程序達成協商之合
    意，其合意內容為：被告施用第一級毒品海洛因部分願受科
    處有期徒刑9 月；施用第二級毒品安非他命部分願受科處有
    期徒刑5 月，合併應執行有期徒刑1 年。經查，上開協商合
    意並無刑事訴訟法第455 條之4 第1 項所列情形之一，檢察
    官聲請改依協商程序而為判決，本院爰不經言詞辯論，於協
    商合意範圍內為協商判決，合予敘明。
四、沒收：扣得之第一級毒品海洛因1 包（淨重0.64公克），應
    依毒品危害防制條例第18條第1 項前段規定，沒收銷燬之。
五、補充：
（一）查被告為警採集尿液經臺灣尖端先進生技醫藥股份有限公
      司檢驗結果，就第二級毒品之部分而言，安非他命、甲基
      安非他命（均為甲基安非他命代謝物質）均呈陽性反應，
      有該公司濫用藥物檢驗報告1 紙在卷可稽；而甲基安非他
      命之代謝最先是去N-甲基（N-demethylation）後 形成安
      非他命，而施用甲基安非他命後，在正常尿液PH值情況下
      ，24小時內，有百分之43服用劑量以甲基安非他命原態排
      出；故若行為人施用甲基安非他命，於96小時內之尿液就
      安非他命與甲基安非他命成分檢驗將均呈陽性反應，若行
      為人係施用安非他命，則96小時內之尿液應僅有呈現安非
      他命陽性反應。本件被告於被查獲時所排尿液經檢驗後既
      呈安非他命、甲基安非他命陽性反應，自足徵被告應有於
      採尿回溯96小時期間內某一時刻有施用甲基安非他命1 次
      之行為。檢察官雖認被告所施用之毒品為安非他命，然安
      非他命與甲基安非他命雖同屬安非他命類之中樞神經興奮
      劑，惟2 者究係不同之第二級毒品，仍應予究明並更正之
      。
（二）按刑法第53條所規定數罪併罰，有2 裁判以上者，依第51
      條之規定，定其應執行之刑，係指2 裁判以上所宣告之數
      罪，均在裁判確定前所犯者而言。若於其中甲罪之判決確
      定後，復犯乙罪，即不合上開定應執行刑之規定；設所犯
      乙罪為連續犯，而其部分犯罪行為在甲罪判決確定以後者
      ，亦應於乙罪裁判確定後，與甲罪之刑併予執行，均無適
      用前揭規定定其應執行刑之餘地（最高法院87年度台非字
      第252 號判決意旨參照），查被告於92年間，甲○○再因
      施用第一級、第二級毒品案件，先後經提起公訴，經本院
      分別於93年7 月22日以93年度訴字第259 號、於93年7 月
      16日93年度桃簡字第727 號判處有期徒刑6 月、3 月確定
      ，二者接續執行，於94年6 月22日執行完畢；雖於93年間
      又因犯連續搶奪案件（犯罪時間自93年4 月間至93年9 月
      間），經本院以93年訴字第1347號判處有期徒刑2 年，經
      上訴臺灣高等法院嗣撤回而於94年5 月9 日確定，然其連
      續搶奪犯行，有部分係於上開毒品案件判決確定之後，自
      不符合數罪併罰定應執行之要件，是以被告前已執行完畢
      之有期徒刑6 月、3 月，即無庸與嗣後搶奪案件所宣告之
      刑定應執行刑，則該有期徒刑既已於94年6 月22日執行完
      畢，被告於有期徒刑執行完畢後5 年內再犯本件，揆諸前
      述，仍構成累犯，應依刑法第47條規定加重其刑。
六、應適用之法條：刑事訴訟法第455 條之4 第2 項、第455 條
    之8 ，毒品危害防制條例第10條第1 項、第2 項、第18條第
    1 項前段，刑法第11條、第47條、第51條第5 款。
七、本判決除有刑事訴訟法第455 條之4 第1 項第1 款、第2 款
    、第4 款、第6 款、第7 款所定情形之1 ，或違反同條第2
    項規定者外，不得上訴。
八、如不服本件判決，得自收受判決送達之日起10日內，向本院
    提出上訴書狀，上訴於第二審法院。
本案經檢察官張啟聰到庭執行職務。
中　　華　　民　　國　　94　　年　　12　　月　　13　　日
                        刑事第十二庭  法　官  陳  雪  玉
以上正本證明與原本無異。
如不服本判決，應於判決送達後10日內向本院提出上訴狀（應附
繕本），上訴於臺灣高等法院。
　　　　　　　　　　　　　　          書記官　戴  育  萍
中　　華　　民　　國　　94　　年　　12　　月　　15　　日
附錄法條：
毒品危害防制條例第10條第1 項、第2 項
施用第一級毒品者，處 6 月以上 5 年以下有期徒刑。
施用第二級毒品者，處 3 年以下有期徒刑。
